臺灣高等法院臺中分院民事裁定　　　　　 96年度抗字第400號
抗　告　人　丙○○
相　對　人　合作金庫銀行股份有限公司
法定代理人　乙○○
相　對　人　甲○○
抗告人因與合作金庫銀行股份有限公司等2人間聲明異議事件，
對於中華民國96年7月10日臺灣彰化地方法院95年度執字第4639
號裁定提起抗告，本院裁定如下：
    主  文
抗告駁回。
抗告程序費用由抗告人負擔。
    理  由
一、抗告意旨略以：依強制執行法第18條規定，強制執行程序開
    始後，有回復原狀之聲請或提起再審或異議之訴，或對強制
    執行之裁定提起抗告，法院因必要情形或依聲請定相當並確
    實之擔保，得為停止強制執行之裁定。抗告人因向相對人甲
    ○○承租土地，並出資興建彰化市○○路○段865號未保存登
    記之建物，因甲○○負債被債權人即相對人聲請95年度執字
    第4639號執行中，抗告人曾向執行法院提出異議，主張建物
    為抗告人所有，惟執行處仍執意拍賣建物，駁回抗告人之聲
    明異議，認應由抗告人提起第三人異議之訴，抗告人乃於96
    年3月12日向原法院起訴請求撤銷執行程序，並確認拍定人
    無請求點交之權利、及確認優先買權存在、及撤銷權利移轉
    證書，由原法院以96年度重訴字第33號審理中，抗告人並依
    強制執行法第18條規定，聲請原法院以96年度聲字第263號
    裁定，由抗告人供擔保新台幣（下同）1,855,200元後停止
    執行，依該裁定主文：「建物部分之強制執行程序，於本院
    96年度重訴字第33號第三人異議之訴事件判決確定和解，或
    撤回起訴前應暫於停止」，抗告人已於民國96年4月23日提
    存擔保金後，向執行處聲請停止執行。詎原執行法院仍定於
    96年8月23日執行履勘、及後續點交，上開主文既已明載「
    強制執行程序應暫於停止」，則尚未終結之執行程序，當然
    包括分配價金、點交均應停止，惟原執行法院仍執意點交，
    侵害抗告人所有權，爰請求依法停止執行等語。
二、按第三人就執行標的物有足以排除強制執行之權利者，得於
    強制執行程序終結前，向執行法院對債權人提起異議之訴。
    又強制執行程序開始後，除法律另有規定外，不停止執行。
    有回復原狀之聲請，或提起再審或異議之訴，或對於和解為
    繼續審判之請求，或提起宣告調解無效之訴、撤銷調解之訴
    ，或對於許可強制執行之裁定提起抗告時，法院因必要情形
    或依聲請定相當並確實之擔保，得為停止強制執行之裁定。
    強制執行法第15條第1項、及第18條定有明文。則依上開規
    定，提起第三人異議之訴、及聲請供擔保停止強制執行，均
    須於強制執行程序終結前為之；又所謂「強制執行程序終結
    」者，於不動產拍賣之場合，係指不動產拍定後法院核發並
    由拍定人取得權利移轉證書之日，為拍賣程序之終結（司法
    院院字第2776號解釋第(七)項、最高法院86年台抗字第606號
    裁判、80年台抗字第399號裁判參照），而強制執行程序已
    告終結，即無停止強制執行之問題。
三、經查：相對人即債權人合作金庫銀行股份有限公司聲請執行
    相對人即債務人甲○○所有不動產，抗告人主張其向甲○○
    承租土地，並出資興建彰化市○○路○段865號系爭未保存登
    記之建物於其上，原執行法院將系爭未保存建物一併拍賣，
    其已於96年3月12日向原法院提起96年度重訴字第33號第三
    人異議之訴，訴請撤銷執行程序，並聲請原法院於96年4月
    14日以96年度聲字第263號裁定，由其供擔保後停止執行，
    其已於96年4月23日提存擔保金，向原執行法院聲請停止執
    行，惟原執行法院仍定於96年8月23日執行履勘、及後續點
    交等程序，爰聲明異議，請求依法停止執行等語。然查相對
    人甲○○所有拍賣之不動產，其中甲標（含系爭未保存登記
    建物）已於96年3月8日由黃明華得標拍定，並經原執行法院
　　於96年4月9日以彰院賢執丁95年度執字第4639號函核發不動
  　產權利移轉證書予甲標拍定人即第三人黃明華一節，業經本
    院核閱該執行全卷查明屬實。依最高法院上開裁判意旨，本
    件強制執行程序於96年4月9日核發不動產權利移轉證書予拍
    定人時，即告終結。抗告人雖於96年3月12日向原法院提起
    96年度重訴字第33號第三人異議之訴，訴請撤銷本件執行程
    序，惟強制執行程序開始後，除法律另有規定外，不停止執
    行，抗告人應另依強制執行法第18條第2項規定，聲請法院
    裁定為相當並確實之擔保，並提供該擔保金後，始得向執行
    法院聲請停止強制執行，抗告人雖主張其於96年4月23日已
    提存擔保金後，並向原執行法院聲請停止執行，惟原執行法
    院既已於96年4月9日即核發不動產權利移轉證書予拍定人，
　　本件強制執行程序已告終結，抗告人聲請停止本件強制執行
　  程序，即屬無據。至執行法院於程序終結後所為之履勘現場
    、執行點交行為，係依拍定人聲請之另一執行程序。原法院
　　駁回抗告人之聲明異議，理由雖有未洽，惟結論並無不合，
  　抗告人執詞提起本件抗告，為無理由，應予駁回。
四、依強制執行法第30條之1，民事訴訟法第495條之1第1項、第
    449條第1項、第95條、第78條裁定如主文。
中　　華　　民　　國　　96　　年　　8 　　月　　13　　日
                  民事第四庭    審判長法  官  黃斐君
                                      法  官  陳蘇宗
                                      法  官  張浴美
以上正本係照原本作成。
再為抗告應以適用法規顯有錯誤為理由，並經本院之許可，該許
可以原裁定所涉及之法律見解具有原則上之重要性者為限。
如提起再抗告者應於裁定送達後10日內向本院提出抗告理由狀（
須按照他造人數附具繕本）並繳納抗告裁判費新臺幣1,000元，
同時委任律師或具有律師資格之關係人為代理人。
                                      書記官  郭振祥
中　　華　　民　　國　　96　　年　　8 　　月　　13　　日
                                                      Ｍ
